【裁判字號】    90,簡上,206
【裁判日期】    901106
【裁判案由】    公司法
【裁判全文】
臺灣板橋地方法院刑事判決                          九十年度簡上字第二六號
    上  訴  人
    即  被  告  甲○○
右列上訴人因違反公司法案件，不服本院板橋簡易庭九十年度板簡字第五六七號，中
華民國九十年六月二十九日第一審判決（聲請簡易判決處刑案號：臺灣板橋地方法院
檢察署九十年度偵字第三四七號）提起上訴，本院管轄第二審之合議庭判決如左：
    主  文
上訴駁回。
    事實及理由
一、本案經本院審理結果，認第一審判決認事用法俱無不合，量刑亦尚妥適，應予維
    持，併引用第一審判決書記載之事實、證據及理由（附原審判決一件）。
二、被告上訴意旨略以：上訴人於民國（下同）八十八年二月間為經營通運事業，集
    資設立力霸國際通運有限公司，已招募股東籌集資金，惟辦理公司設立登記時股
    款尚未收齊，故先向不知名之林小姐借款兩千五百萬元，辦妥公司登記後收齊股
    款，即將上開款項返還林小姐，伊不知道公司股款不可以用借的，也不知道嚴重
    性；又檢察官具體求刑罰金新台幣（下同）六萬元併諭知緩刑二年，該請求合理
    ，而原判決未依檢察官所求刑度，判處有期徒刑四月，故提起上訴等語。按被告
    於偵查中自白者，得向檢察官表示願受科刑之範圍或願意接受緩刑之宣告，檢察
    官同意者，應記明筆錄，並即以被告之表示為基礎，向法院求刑或為緩刑宣告之
    請求；又被告自白犯罪未為第一項之表示者，在審判中得向法院為之，檢察官亦
    得依被告之表示向法院求刑或請求為緩刑之宣告；前兩項情形，法院應於檢察官
    求刑或緩刑宣告請求之範圍內為判決，但檢察官之請求顯有不當或顯失公平者不
    在此限，刑事訴訟法第四百五十一條之一定有明文。經查：
  (一)被告擔任公司負責人，明知股東並未實際繳清股款，竟向不知名之林小姐借款兩
    千五百萬元辦理公司登記，於八十八年二月二十六日存入上開款項，旋即於同年
    三月一日提領一空，此為被告所自承，並有公司辦理設立登記資料在卷可稽，其
    違反公司法第九條第三項之犯行洵堪認定，縱其於公司設立登記後，向股東收足
    股款，亦與犯罪之成立無涉。
  (二)另本案檢察官雖具體求刑處罰金六萬元，緩刑二年，然此既非依被告請求所為，
    而係檢察官主動所為之請求，依上開條文規定，該求刑對法院本無拘束力。況且
    被告虛以申請文件表明已收股款二千五百萬元，金額甚鉅，對於公司資本之充實
    及社會交易安全影響較為嚴重，爰審酌公司法第九條第三項法定刑度為五年以下
    有期徒刑、拘役或科或併科新台幣六萬元以下之罰金，與被告犯罪動機、目的、
    手段及犯罪所生損害，犯罪後態度等一切情狀，認原審量處有期徒刑四月，如易
    科罰金，以三百元折算一日，係屬妥適。被告上訴無理由，應予駁回。
據上論斷，應依刑事訴訟法第四百五十五條之一第一項、第三項、第三百六十八條，
，公司法第九條第三項，刑法第十一條前段、第二條第一項前段、第四十一條第一項
，罰金罰鍰提高標準條例第二條，判決如主文。
本案經檢察官郭永發到庭執行職務。
中      華      民      國    九十      年     十一     月      六      日
                                      臺灣板橋地方法院刑事第三庭
                                          審判長法  官  陳財旺
                                                法  官  畢乃俊
                                                法  官  蕭一弘
右正本證明與原本無異。
不得上訴。
                                                書記官  郭玉芬
中      華      民      國    九十      年     十一     月      六      日


司法院資訊處製作；財團法人民間司法改革基金會備份。
